【裁判字號】    95,易,451
【裁判日期】    950616
【裁判案由】    過失傷害
【裁判全文】
臺灣臺北地方法院刑事判決               95年度易字第451號
公  訴  人  臺灣臺北地方法院檢察署檢察官
被      告  丙○○
上列被告因過失傷害案件，經檢察官聲請簡易判決處刑（94年度
偵字第16261 號），本院認不宜簡易判決處刑，裁定改分通常訴
訟程序審理（95年度簡字第412號），本院判決如下：
    主  文
丙○○過失傷害人，處拘役伍拾日，如易科罰金，以參佰元折算
壹日。
    事  實
一、丙○○與甲○○○互有好感，並曾一起跳舞、釣魚，於民國
    93年8月15日下午3時30分許，獨自前往甲○○○位於臺北市
    中山區○○○路○ 段25號12樓之16室之住處拜會之際，因甲
    ○○○方沐浴完畢，正坐於沙發上以棉花棒清理左耳，丙○
    ○藉故坐近甲○○○之左側，並出手抱甲○○○，而疏未注
    意甲○○○左耳之棉花棒，導致棉花棒插入耳內，使甲○○
    ○受有外傷性耳膜穿孔之傷害。
二、案經甲○○○訴由臺北市政府警察局中山分局報告臺灣臺北
    地方法院檢察署檢察官偵查後聲請簡易判決處刑。
    理  由
一、訊據被告丙○○固坦承對告訴人甲○○○有好感，當日曾前
    往上開住處拜訪告訴人等情，惟矢口否認有何過失傷害之罪
    嫌，辯稱：伊當日去拜訪告訴人時，告訴人梳洗完畢準備坐
    於沙發時，因沙發上有鋪一塊布，告訴人自己不小心，才自
    己滑坐而碰撞到沙發上，伊當時有陪同告訴人前往馬偕醫院
    就診，告訴人在醫生診斷時亦自承是自己碰撞的，伊即為無
    罪云云。
二、經查，上揭事實，業據證人即告訴人於本院審理時結證稱：
    「當天時間忘記了，剛好我沐浴出來，接到被告的電話，被
    告說要到我這裡來喝茶，我說好，我就穿好衣服，10分鐘之
    後被告就到了，被告來的時候，因為天氣很熱，我的房間沒
    有隔間是用拉門的，冷氣在臥房內，我就拉門拉開，客廳放
    了壹張沙發，那個地方是冷氣吹得到的地方，被告到了就坐
    在沙發上，我倒了一杯冰水請被告，我就坐另外一張沙發上
    ，因為我洗頭後有用棉花棒清耳朵的習慣，大概坐了10多分
    鐘左右，被告大概覺得涼一點後，問我說是否可以坐在我旁
    邊，我說好，因為我那個沙發是二人坐的沙發，以被告的身
    材，剛好緊緊的，被告一坐下來靠近我左手邊，身體與頭靠
    近手就搭我的肩膀，頭就靠過來，我就大叫一聲，因為模花
    棒就插入我的耳朵內，造成耳膜破裂，當時我的頭部與耳部
    ，半邊都麻了，我將模花棒取出，血就流出來，被告就說趕
    快去醫院，被告就送我去馬偕醫院。」（見本院卷第38頁）
    ，核與其於警詢時指訴之情節均相符（見偵卷第6-9、24-25
    ），並有馬偕醫院乙種診斷證明書及急診病歷資料在卷可稽
    （見偵卷第26、59-61 頁）。而證人即當時為告訴人急診之
    馬偕醫院醫師乙○○，亦於本院審理時結證稱：就診當時告
    訴人有提到是被棉花棒所戳到，至於戳到原因並未詳述，伊
    也沒有詢問這個問題等語（見本院卷第46頁），即無被告所
    稱告訴人曾在醫師面前承認係自己戳到之情事。又被告如未
    疏忽而造成告訴人受有上開傷害，何以於偵訊及本院簡易判
    決處刑之訊問程序時，均一再陳稱願與告訴人和解（見偵卷
    第52頁、本院95年度簡字第412 號卷第13頁）。綜此，顯見
    被告確有因過失以手抱告訴人，造成正以棉花棒清理左耳之
    告訴人受有上開傷害之情事，被告所辯無非係卸責之詞，不
    足採信。是本件事證明確，被告犯行堪以認定，應予依法論
    科。
二、核被告所為，係犯刑法第284條第1項前段之過失傷害罪。爰
    審酌：(一)被告係大學畢業之品行與智識程度；(二)被告係因過
    失，始造成告訴人受有上開傷害之犯罪手段與損害程度；(三)
    被告於偵訊及本院審理時均未能坦承犯行，而告訴人所提賠
    償金額亦非不合常情，卻迄未與告訴人達成和解，難稱有悔
    意之犯後態度等一切情狀，量處如主文所示之刑，並諭知易
    科罰金之折算標準。
據上論斷，依刑事訴訟法第299條第1項前段，刑法第284條第1項
前段、第41條第1項前段，罰金罰鍰提高標準條例第1條前段、第
2條，判決如主文。
本案經檢察官李傳侯到庭執行職務。
中    華    民    國    95    年    6     月    16    日
                  刑事第六庭  審判長法  官  周占春
                                    法  官  林晏如
                                    法  官  林孟皇
上正本證明與原本無異。
如不服本判決，應於判決送達後10日內向本院提出上訴狀（應抄
附繕本）。告訴人或被害人如對於本判決不服者，應具備理由請
求檢察官上訴，其上訴期間之計算係以檢察官收受判決正本之日
期為準。
                                    書記官  宋德華
中    華    民    國    95    年    6     月    16    日
附錄本案論罪科刑法條全文：
中華民國刑法第284條（過失傷害罪）
因過失傷害人者，處六月以下有期徒刑、拘役或五百元以下罰金
，致重傷者，處一年以下有期徒刑、拘役或五百元以下罰金。
從事業務之人，因業務上之過失傷害人者，處一年以下有期徒刑
、拘役或一千元以下罰金，致重傷者，處三年以下有期徒刑、拘
役或二千元以下罰金。


司法院資訊處製作；財團法人民間司法改革基金會備份。
